臺灣高等法院臺南分院刑事裁定　　　　 100年度毒抗字第98號
抗　告　人
即　被　告　周輔政
上列抗告人因施用毒品，聲請觀察、勒戒案件，不服臺灣雲林地
方法院中華民國100年2月23日裁定（原審案號：100年度毒聲字
第37號；原聲請案號：臺灣雲林地方法院檢察署100年度毒偵字
第136號）提起抗告，本院裁定如下：
    主  文
抗告駁回。
    理  由
一、抗告意旨略以：抗告人於民國100年2月25日接獲原審100年
    度毒聲字第37號裁定書，因抗告人施用第二級毒品，令入勒
    戒處所觀察、勒戒。本應如期到案執行，惟抗告人正就讀吳
    鳳科技大學，如現在送勒戒會影響學業，提出其於該校99學
    年度第1學期學生成績影本為證，請求延期至100年7月1日才
    送勒戒處所觀察、勒戒，為此提起本件抗告。
二、查原審檢察官聲請意旨略以：被告周輔政基於施用第二級毒
    品MDMA之犯意，於99年8月9日上午10時30分許為警採尿時起
    回溯96小時內之某時，在不詳地點，以不詳方式，施用第二
    級毒品MDMA1次；另基於施用第二級毒品甲基安非他命之犯
    意，於民國99年8月9日上午10時30分許為警採尿時起回溯96
    小時內之某時，在不詳地點，以不詳方式，施用第二級毒品
    甲基安非他命1次。嗣為警查獲後，經其同意採尿送驗結果
    ，檢出毒品安非他命、甲基安非他命、MDMA、MDA之陽性反
    應，有正修科技大學超微量研究科技中心檢驗報告及尿液代
    號與真實姓名對照表在卷可稽，足見被告確有施用第二級毒
    品犯行，依毒品危害防制條例第20條第1項規定，聲請裁定
    令被告入勒戒處所觀察、勒戒。經原審法院審核結果，認檢
    察官之聲請為屬有據，而裁定准許。
三、按犯毒品危害防制條例第10條之罪者，檢察官應先將被告送
    勒戒處所觀察、勒戒，其期間不得逾1月，毒品危害防制條
    例第20條第1項定有明文。查被告周輔政於前揭時、地確有
    施用第二級毒品MDMA及甲基安非他命之犯行，為被告於警詢
    及原審坦承在卷，且其為警查獲後，經警採集其尿液送請正
    修科技大學超微量研究科技中心檢驗結果，有「安非他命、
    甲基安非他命、MDMA、MD A之陽性反應」，是被告確有施用
    第二級毒品之犯行，洵可認定。原審因而認檢察官之聲請為
    正當，依毒品危害防制條例第20條第1項之規定，裁定將抗
    告人送勒戒處所觀察、勒戒。本院經核原裁定，認其事用法
    俱無不合。查抗告意旨並不否認其有施用第二級毒品犯行，
    而係聲請延緩執行觀察、勒戒。惟查觀察、勒戒之執行，係
    執行檢察官之職權，並非法院之職權，即非得作為本抗告之
    正當理由，從而本件抗告，為無理由，應予駁回。
據上論斷，應依刑事訴訟法第412條，裁定如主文。
中    華    民    國   100    年    3     月    22    日
                  刑事第一庭    審判長法  官  茆臺雲
                                      法  官  蔡長林
                                      法  官  王明宏
以上正本證明與原本無異。
不得再抗告。
                                      書記官  黃全忠
中    華    民    國   100    年    3     月    22    日